臺灣桃園地方法院刑事判決　　　　　　100年度簡上字第465號
上　訴　人
即　被　告　陳炎厚
上列上訴人即被告因家暴恐嚇案件，不服本院中華民國100年6月
24日100 年度壢簡字第1271號簡易判決（原聲請簡易判決處刑案
號：臺灣桃園地方法院檢察署100 年度偵字第6812號），提起上
訴，本院管轄之第二審合議庭判決如下：
    主      文
上訴駁回。
陳炎厚緩刑貳年。緩刑期內付保護管束。
    事實及理由
一、本案經本院審理結果，認原審以上訴人即被告陳炎厚犯刑法
    第305 條恐嚇危害安全罪，又被告與告訴人劉宜嫻前為夫妻
    關係，屬家庭暴力防治法第3 條第1 款所定之家庭成員關係
    ，是被告所為亦屬家庭暴力防治法第2 條第2 款所稱之家庭
    暴力罪，事證明確，適用刑法第305 條、第41條第1 項前段
    ，刑法施行法第1 條之1 第1 項、第2 項前段之規定，並審
    酌被告與告訴人前為夫妻關係，因懷疑告訴人有外遇起爭執
    ，即以上開方式恐嚇告訴人，使告訴人憂慮安危，實屬不該
    ，併考量其犯罪之動機、手段、智識程度及所生危害，及告
    訴人於偵查中表示原諒被告等一切情狀，逕以簡易判決判處
    被告拘役40日，如易科罰金，以新臺幣（下同）1,000 元折
    算1 日，並說明被告持以為恐嚇之菜刀1 把及電視機1 台，
    並無證據證明係被告所有，且未扣案，爰不宣告沒收，核其
    認事用法，俱無違誤，量刑亦甚允洽，應予維持，並引用第
    一審判決書記載之事實、證據及理由（如附件原審判決書）
    。
二、被告上訴意旨略以：被告坦承本件犯行，且於原審中即已與
    告訴人達成和解，告訴人並表示願撤回告訴，被告目前從事
    電子業作業員，安分工作，然底薪僅約1 萬7,900 元，且需
    負擔房租、生活費，實無力再負擔易科罰金之金額，為此依
    法提出上訴，盼能撤銷原判決，予以輕判云云。經查，原審
    就據以認定上訴人犯恐嚇危害安全罪之證據及理由業已敘明
    綦詳，復經本院審酌全案情節，認原審認事用法並無不當，
    量刑亦甚妥適，上訴人執前詞置辯，並無理由，其上訴應予
    駁回。另查，刑法本於刑事政策之要求，設有緩刑制度，消
    極方面在避免短期自由刑之弊害，使犯人不至於在監獄內感
    染或加深犯罪之惡習與技術，甚至因此失去名譽、職業、家
    庭而自暴自棄，滋生社會問題，積極方面則可保全偶發犯罪
    、輕微犯罪者之廉恥，期使渠等自新悔悟，且因緩刑附有緩
    刑期間，受緩刑宣告者如在緩刑期間內再犯罪，執行檢察官
    仍得聲請法院撤銷緩刑，而有藉此督促受緩刑宣告者自我檢
    束身心之功效。查本件被告陳炎厚前於民國92年間因竊盜案
    件，經臺灣板橋地方法院以92年度易字第374 號刑事判決判
    處有期徒刑10月，緩刑5 年確定，嗣緩刑期滿，緩刑之宣告
    未經撤銷，此有臺灣高等法院被告前案紀錄表1 份在卷足參
    ，依刑法第76條之規定，其刑之宣告失其效力，實質上與未
    受刑之宣告無異，是以，被告陳炎厚本次因一時莽撞失慮，
    致罹刑章，被告犯後坦認犯行，態度良好，並於原審判決前
    即與告訴人達成和解，告訴人亦表願意撤回本案告訴，此有
    和解書1 紙附卷可稽，並經本院於準備程序時當庭聯繫告訴
    人確認無誤，此有準備程序筆錄在卷可考，本院綜上各情，
    認被告經此偵審教訓及本次罪刑之科處，自當知所惕勉，信
    無再犯之虞，本院因認對其宣告之刑以暫不執行為適當，爰
    併諭知緩刑2 年，以啟自新。又犯家庭暴力罪而受緩刑之宣
    告者，在緩刑期內應付保護管束，此觀家庭暴力防治法第38
    條第1 項規定自明，爰依前揭規定，諭知被告於緩刑期內付
    保護管束。
三、據上論斷，應依刑事訴訟法第455 條之1 第1 項、第3 項、
    第368 條、第373 條，刑法第74條第1 項第1 款，家庭暴力
    防治法第38條第1 項，判決如主文。
本案經檢察官蕭永昌到庭執行職務。
中    華    民    國   100    年    10    月    13    日
                  刑事第十一庭審判長法  官  蔡榮澤
                                    法  官  林大鈞
                                    法  官  林蕙芳
以上正本證明與原本無異。
不得上訴。
                                    書記官  莊凱男
中    華    民    國   100    年    10    月    13    日